【裁判字號】    99,易,1890
【裁判日期】    990730
【裁判案由】    竊盜
【裁判全文】
臺灣臺北地方法院刑事判決              99年度易字第1890號
公  訴  人  臺灣臺北地方法院檢察署檢察官
被      告  乙○○
上列被告因竊盜案件，經檢察官聲請簡易判決處刑（99年度偵緝
字第944 號），本院認不宜以簡易判決處刑（99年度檢字第2381
號），改依通常訴訟程序審理並判決如下：
    主  文
乙○○竊盜，未遂，處有期徒刑參月，如易科罰金，以新台幣壹
仟元折算壹日。
    事  實
一、乙○○意圖為自己不法之所有，於民國97年5月26日上午8時
    許，行經甲○○所有位於臺北市○○區○○街183 號4 樓之
    住處，見該屋並未上鎖、窗戶遭破壞，即推門進入該住處（
    侵入住宅部分未據告訴），並著手行竊，因該住處甫遭曾文
    海、張文煌、歐陽偉等三人於當日凌晨4-5 時及詹文宗、李
    哲侖與姓名、年籍不詳綽號「神經仔」之人於當日上午7 時
    許入內竊盜，而未留有值錢物品，因而未竊得財物而未遂。
    嗣經甲○○發現，遂報警處理而查悉上情。
二、案經臺北市政府警察局萬華分局報告臺灣臺北地方法院檢察
    署檢察官偵查後聲請簡易判決處刑。
    理  由
一、上述事實，業據被告乙○○於偵訊及本院審理時均坦承不諱
    ，並經被害人甲○○於警詢時指訴綦詳；而證人即另案被告
    曾文海、張文煌亦於偵訊時證稱並未與被告一同前往上址竊
    盜，被告綽號係「西仔」而非「神經仔」等語（偵卷第66、
    67 頁 ）；又另案被告曾文海、詹文宗、李哲侖所涉竊盜犯
    行，已經臺灣高等法院98年度上易自第2419號、臺灣高等法
    院臺中分院98年度上易字第1217號分別判處有確定等情，亦
    有該等刑事判決在卷可證（偵卷第52-61 頁）；此外，承辦
    員警前往現場勘查所扣得遺留在現場之煙蒂，經送內政部警
    政署刑事警察局鑑驗結果，確與被告知DNA 相符等情，亦有
    臺北市政府警察局萬華分局刑案現場勘察報告及內政部警政
    署刑事警察局97年9 月17日刑醫字第097012671 號鑑驗書附
    卷可參。綜此，由前述證人證詞及相關書證等補強證據，足
    資擔保被告之自白核與事實相符。是本件事證明確，被告犯
    行堪以認定，應予依法論科。
二、核被告所為，係犯刑法第320 條第1 項之普通竊盜罪。被告
    已著手於竊盜行為而未遂，為未遂犯，應依法減輕其刑。爰
    審酌：(一)智識程度：被告係國小畢業之學歷，行為時無業；
    (二)犯罪動機、目的與手段：被告行經該地時，見該屋並未上
    鎖、窗戶遭破壞，即推門進入該住處屋內竊盜；(三)所生危害
    ：被告進入屋內尚未竊得物品，其所為尚不致對被害人造成
    重大之危害；(四)犯後態度：被告於偵訊之初矢口否認犯行，
    並辯稱遭警察栽贓，其後因公訴人提出鑑驗書，始於偵訊及
    本院審理時坦承犯行等一切情狀，量處如主文所示之刑，並
    諭知易科罰金之折算標準。
據上論斷，應依刑事訴訟法第284 條之1 、第299 條第1 項前段
，刑法第320 條第3 項、第1 項、第25條第2 項、第41條第1 項
前段，刑法施行法第1 條之1 ，判決如主文。
本案經檢察官於葉芳秀到庭執行職務。
中    華    民    國    99    年    7     月    30    日
                        刑事第六庭    法  官  林孟皇
本正本證明與原本無異。
如不服本判決應於收受送達後10日內向本院提出上訴書狀，並應
敘述具體理由；其未敘述上訴理由者，應於上訴期間屆滿後20日
內向本院補提理由書（均須按他造當事人之人數附繕）「切勿逕
送上級法院」。
                                      書記官  楊雅鈞
中    華    民    國    99    年    8     月    2     日
附錄本案論罪科刑法條全文：
中華民國刑法第320條（普通竊盜罪、竊佔罪）
意圖為自己或第三人不法之所有，而竊取他人之動產者，為竊盜
罪，處五年以下有期徒刑、拘役或五百元以下罰金。
意圖為自己或第三人不法之利益，而竊佔他人之不動產者，依前
項之規定處斷。
前二項之未遂犯罰之。

司法院資訊處製作；財團法人民間司法改革基金會備份。
